

Datos personales

Nombre: Barrera Julio Nicolas Nacimiento: 21/02/2002 Edad: 21

Dirección: Calle Neuquén 264, B° F. de Aguirre

Nacionalidad: Argentino Residencia: Santiago del Estero, Capital

Estado civil: Soltero

DNI: 45.158.513



Portafolio Linkedin **Behance Github**

nilonb7@gmail.com Tel: +54 9 03855349557



Nico Barrera Diseño gráfico & Desarrollo Full Stack

Sobre mi

Hola me llamo Nico y me especializo en el área del desarrollo de apps webs y móviles y el diseño grafico, orientado a generar interfases de usuarios atractivas y modernas, complementándolo con una sólida base en diseño gráfico. Soy una persona curiosa, autodidacta y me gusta aceptar nuevos desafíos.

Habilidades técnicas

tecnologias	librerias	Base de datos
Html Css Javascript React Native ReactJs Postman NextJs ExpressJs php Wordpress	Boostrap Tailwind Vite Redux	MongoDB AWS Firebase MySQL

Herramientas de diseño

Ai Adobe Illustrator





InDesign



Corel Draw



Adobe Photoshop

Educación

Estudios de diseño gráfico / Carrera & Freelance.

Llevo 4 años formándome en el diseño, estoy en constante crecimiento constantemente mirando atrás reconociendo mis avances y logros, siempre buscando nutrirme por diferentes medios, cursos en línea, una carrera que emprendí de un año y muchas horas de práctica.

Desarrollador Full Stack MERN web & apps, **Bootcamp Minhub L.A.**

Bootcamp con más de 700 horas de desarrollo, donde aprendimos las tecnologías actuales para desarrollar aplicaciones web y móviles desde 0, con metodologías AGILES, precisando también el manejo de diferentes programas y librerías de uso actual para el desarrollo.

Habilidades

Detallista Orientado a resultados Creativo Trabajo en equipo

Otros datos de interés

Nivel de inglés básico Disponibilidad horaria full time Disponibilidad para cambiar de residencia

Experiencia

Trabajos freelance en diseño gráfico.

(Desde marzo 2020 - Actualmente)

Llevo 3 años trabajando del diseño, brindando servicios de diseño gráfico para diferentes organizaciones hace 3 años, realizando trabajos variados como folletería, ilustración, creación de logos, volcándome hoy en dia un poco mas en el Branding.

Taller de diseño gráfico.

(Año 2021)

Planificación y desarrollo de taller sobre los conceptos básicos del diseño gráfico, presentado como proyecto para el Fondo de artes. Dos clases dictadas a un publico objetivo, interesado por las artes plásticas.

Filmación & diseño - Promedios servicios audiovisuales.

(Desde diciembre 2019 - julio 2022)

Carga de responsabilidad variada, donde ejercí trabajos de diseño y edición audiovisual, entre otras tareas.

Proyecto de diseño - "Bi-suales".

(Julio 2022 - 3 semanas de trabajo)

Trabajé en conjunto con el grupo artístico "Bi-suales" para la municipalidad, llevando acabo trabajos para el aniversario 468° de mi provincia, dentro del área del arte digital.

Desarrollo Full Stack MERN web & apps -

(Más de 700 horas de cursado)

Desarrollé aplicaciones web y móviles aprendiendo las bases de la programación, logrando sortear obstáculos tanto lógicos como de diseño.

Petshop - "Huella Sana".

Tienda de productos para mascotas. Venta de juguetes y productos de veterinaria.

Tecnologias:

Página de mangas - "Minga".

Plataforma de lectura de mangas, con posibilidad de publicar tus propios mangas.

Tecnologias:

HTML - CSS - JAVASCRIPT - REACT - NODEJS - POSTMAN - MONGODB - FIREBASE - EXPRESSJS - TAILWIND.

Productos para el hogar - "Home Essentials".

E-commerce que te ofrece un largo catálogo de productos divididos en diferentes categorías. Cuenta también con una versión mobile.

Tecnologias:

RIPT - REACT - EXPRESSJS - FIGMA - POSTMAN - ILLUSTRATOR - MONGODB

Administración de sitio web administrativo -Consejo Provincial de Vialidad, Wordpress.

(Desde Junio 2023 - Actualmente)

Trabajo remoto de baja carga horaria.

Encargándome directamente a la publicación, actualización y mantenimiento de esta.

Tecnologías:

Diseño de interior - Encargado.

(Año 2023)

Encargado en la planificación y diseño del local comercial "Iphone Santiago".

Más específicamente en los inmuebles y gama de color.

